臺北高等行政法院判決
　　　　　　　　　　　　　　　　　　 96年度訴字第00338號
　　　　　　　　　　　　　　　.
原　　　告　江詩丹頓國際有限公司
代　表　人　甲○○（董事）
訴訟代理人　林育生律師
被　　　告　經濟部智慧財產局
代　表　人　蔡練生（局長）
訴訟代理人　乙○○
參　加　人　瑞士商‧瑞奇蒙國際股份有限公司
代　表　人　丙○○○○○○
訴訟代理人　陳慧玲律師
　　　　　　陳絲倩律師　　　（兼送達代收人）
　　　　　　劉彥玲律師
上列當事人間因商標評定事件，原告不服經濟部中華民國95年12
月05日經訴字第09506184780號訴願決定，提起行政訴訟，並經
本院裁定命參加人獨立參加本件被告之訴訟。本院判決如下：
　　主  文
原告之訴駁回。
訴訟費用由原告負擔。
　　事  實
一、事實概要：原告於民國（以下同）91年05月01日以「江詩丹
    頓、圖、JANSDANTIN」商標，指定使用於當時商標法施行細
    則第49條所定商品及服務分類表第35類之「布疋及衣服及服
    飾配件零售服務」，向被告申請註冊，經被告審查，准列為
    註冊第179828號商標。嗣商標法於92年11月28日修正施行，
    並依商標法第91條第2項之規定辦理；參加人於94年08月29
    日以該註冊商標有違註冊時商標法第77條準用第37條第7款
    及現行商標法第23條第1項第12款之規定，對之申請評定。
    案經被告審查，認系爭商標有修正前商標法第37條第7款及
    現行商標法第23條第1項第12款規定之適用，以95年08月31
    日中台評字第940324號商標評定書為「系爭第179828號『江
    詩丹頓、圖、JANSDANTIN』商標之註冊應予撤銷」之處分。
    原告不服，提起訴願，經訴願決定駁回，原告猶未甘服，遂
    向本院提起行政訴訟。本院因認本件訴訟之結果，參加人之
    權利或法律上利益將受損害，乃依行政訴訟法第42條第1項
    規定，依職權裁定命參加人獨立參加本件被告之訴訟。
二、兩造聲明：
　(一)原告聲明：
  1.原處分及訴願決定均撤銷。
  2.訴訟費用由被告負擔。
　(二)被告聲明：
  1.駁回原告之訴。
  2.訴訟費用由原告負擔。
三、兩造之主張：
甲、原告主張：
  (一)據以評定諸商標並不符合「著名商標」之要件：
  1.按「本法所稱之著名，指有客觀證據足以認定已廣為相關事
    業或消費者所普遍認知者。」為商標法施行細則（按原告誤
    載為商標法）第16條之規定。茲所謂「著名商標」，即係世
    所共知之商標，應指中華民國國境內一般消費者所共知者而
    言（大法官會議釋字第104號解釋參照），其認定標準，除
    該著名商標所表徵之商品，在時間上須有悠久歷史外，在空
    間上須有廣泛行銷之事實，在品質上已建立優良信譽，為一
    般消費者所樂於購買者，始足當之；換言之，所謂著名商標
    或標章，指該商標或標章在我國境內有廣泛使用、行銷之事
    實，且夙有盛譽，已為一般消費者所熟知，具相當知名度者
    而言，合先敘明（最高行政法院76年度判字第913號判決、
    鈞院89年度訴字第552號判決可資參照）。
  2.按「本法所稱著名商標或標章，指有客觀證據足以認定已廣
    為相關事業或消費者所普遍認知者。」「本要點五各項因素
    得依下列證據證明之：1、商品或服務銷售發票、行銷單據
    、進出口單據及其銷售數額統計之明細等資料。2、國內、
    外之報章、雜誌或電視等大眾媒體廣告資料。3、商品或服
    務銷售據點及其銷售管道、場所之配置情形。4、商標或標
    章在市場上之評價、鑑價、銷售額排名、廣告額排名或其
    營業狀況等資料。5、商標或標章創用時間及其持續使用等
    資料。6、商標或標章在國內、外註冊之文件。包括其關係
    企業所為商標或標章註冊之資料。7、具公信力機構出具之
    相關證明或市場調查報告等資料。8、行政或司法機關所為
    相關認定之文件。9、其他證明商標或標章著名之資料。」
    分別為「著名商標或標章認定要點」第2、6條之規定。
  3.依「著名商標或標章認定要點」提供足資認定著名商標證據
    資料，實難以斷言參加人商標在系爭商標申請註冊前，於我
    國已為相關消費者所知悉，遑論達到公眾所週知之「著名」
    程度，自不足認定系爭商標有違註冊時商標法第77條準用第
    37條第7款之規定。蓋參加人所提供證明據以評定諸商標係
    為著名商標之資料，多數為國外資料，國內資料僅有據以評
    定「VACHERON CONSTANTIN device」、「江詩丹頓」及「康
    斯坦汀」等3商標，國內報章雜誌之零星報導、臺灣經銷點
    11家及產品目錄數紙；其中參加人所申請之國內商標僅3個
    ，國內報章雜誌大多為94年之零星報導，並非大量且具有持
    續性，臺灣經銷點全省亦僅11家，行銷通路非謂廣泛，至於
    產品目錄僅能表示參加人有使用據以評定諸商標之事實。是
    故據參加人所提供證明據以評定諸商標係為著名商標之資料
    ，尚難謂其符合著名商標之要件。
  (二)兩造商標所指定使用之商品無關連性，應無混淆誤認之虞：
  1.按「商品類似之意義係指二個不同的商品，在功能、材料、
    產製者或其他因素上具有共同或關聯之處，如果標上相同或
    近似的商標，依一般社會通念及市場交易情形，易使商品消
    費者誤認其為來自相同或雖不相同但有關聯之來源，則此二
    個商品間即存在類似的關係...。」為被告公告之「混淆誤
    認之虞」審查基準5.3.1所載，因此商標是否有混淆誤認之
    虞，應考慮商標所指定之商品是否類似。查據以評定諸商標
    係使用於鐘錶類產品，而系爭商標係指定使用於「布疋、衣
    服及服飾配件」等商品，二者在功能、材料、產製者或其他
    因素上均無任何關連性，訴願決定以二者具有關連性，實有
    違經驗法則。
  2.按「先權利人如有多角化經營，而將其商標使用或註冊在多
    類商品/服務者，在考量與系爭商標間有無混淆誤認之虞時
    ，不應僅就各類商品/服務分別比對，而應將該多角化經營
    情形總括的納入考量。尤其如有事證顯示可能跨入同一商品
    /服務市埸經營者，更應予以考量。反之，若先權利人長期
    以來僅經營特定商品/服務，無任何跨越其他行業之跡象者
    ，則其保護範圍應可較為限縮。」為前揭審查基準5.4所載
    。參加人係專營鐘錶類產品，多年來從無多角化經營或跨領
    域經營之傾向，對相關消費者而言，據以評定諸商標係被定
    位為鐘錶類產品之知名品牌，並不會聯想其他領域之產品亦
    係出於參加人，其商標之保護自應予以限縮。二者商品既不
    相似，據以評定諸商標又應限縮保護限於鐘錶類產品，則兩
    造商標自無混淆誤認之虞。
  3.按「商品性質的不同會影響其消費者的注意程度，例如就普
    通日常消費品而言，消費者的注意程度較低...；至於專業
    性商品如藥品，或單價較高之商品如汽車，其消費者多為專
    業人士，或購買時會施以較高注意，...，判斷近似的標準
    自然高於一般日常消費品之消費者。」為前揭審查基準5.2.
    2所載，因此判斷是否混淆誤認，應以相關消費者之注意程
    度為準。查據以評定諸商標使用於高價位手錶，購買者均為
    經濟能力強之消費者，而高價位手錶往往象徵身份與地位，
    消費者對於品牌認同強烈，販售地點僅限於專櫃而非隨處可
    見；系爭商標使用於「布疋、衣服及服飾配件」等商品，販
    售者為平價商品，販售通路為一般之零售店、夜市等，既無
    專賣店及專櫃，行銷對象為經濟能力較弱勢之消費者。二者
    消費族群互不相屬，消費行為模式截然不同，有能力購買數
    十萬元甚至上百萬元手錶之消費者，實難想像會在夜市誤認
    數百元的衣服與數十萬元之手錶來源相同。是以二商標縱使
    高度近似，亦無混淆誤認之可能。
  (三)綜上所述，兩造商標顯無造成相關消費者混淆誤認之虞，原
    處分違法不當，懇請 鈞院鑒核，撤銷原處分及訴願決定，以
    保權益。
乙、被告主張：
  (一)本案存在之相關因素及其審酌理由：
　1.據以評定諸商標為著名商標：
    (1)按所稱「著名之商標或標章」係指有客觀證據足以認定該
      商標或標章已廣為相關事業或消費者所普遍認知。又依被
      告「著名商標或標章認定要點」規定，著名商標或標章之
      認定，不以在我國註冊、申請註冊或使用為前提要件，且
      商標或標章之使用證據，有其圖樣及日期之標示或得以辨
      識其使用之圖樣及日期之佐證資料者，並不以國內為限。
    (2)查參加人成立於西元1755年，為國際知名之鐘錶製造商，
      而「VACHERON CONSTANTIN device」、「江詩丹頓」為其
      鐘錶商品之表徵，除已於世界多國獲准註冊外，早於67年
      即在我國取得據以評定註冊第110719號「VACHERON CONST
      ANTIN device」商標，商標權迄今仍為有效且已超過20年
      ，83年起復以中文「江詩丹頓」於我國取得據以評定註冊
      第637465號「江詩丹頓」商標權，並於多個華語國家申請
      註冊。其商品除於國外市場有使用及廣告行銷之事實外，
      在我國亦透過報章雜誌廣泛報導，且於各地廣設經銷據點
      ，並在媒體刊登廣告行銷，堪認於系爭商標申請註冊時據
      以評定諸商標所表彰之商品信譽，已為相關事業或消費者
      所普遍認知而達著名商標之程度。凡此業經被告中台評字
      第H00000000號商標評定書審認在案，並有參加人所檢送
      之我國商標公報、全球註冊清單、國內雜誌報導、義大利
      「ELOGIO ALL'O ROLOGIC」雜誌、「HALLMARKS OF HISTO
      RY VACHERON CONSTANTIN」書籍影本、國內平面媒體廣告
      資料、全球廣告資料、臺灣地區經銷點清單及發票、網路
      使用資料、國內外產品目錄等證據資料影本附卷可稽。
  2.兩造商標構成近似且近似程度極高：
    (1)商標近似係指二商標予人之整體印象有其相近之處，若其
      標示在相同或類似的商品/服務上時，以具有普通知識經
      驗之消費者，於購買時施以普通之注意，可能會有所混淆
      而誤認二商品/服務來自同一來源或誤認不同來源之間有
      所關聯（審查基準5.2.1參照）。商標近似之判斷得就二
      商標外觀、觀念及讀音為觀察。
    (2)查系爭商標圖樣係由中文「江詩丹頓」、圖形及外文「JA
      NSDANTIN」所構成，其中文除與據以評定諸商標中文「江
      詩丹頓」相同外，系爭商標圖樣上之圖形與參加人據以評
      定之「VACHERON CONSTANTIN device」商標（詳如評定理
      由書及實際使用資料）圖樣上之圖形相較，二者均係由中
      心點向四端延伸出4個箭型之圖樣，構圖意匠如出一轍，
      以具有普通知識經驗之消費者，於購買時施以普通所用之
      注意，極可能會有所混淆而誤認二商品來自同一來源或雖
      不相同但有關聯之來源，兩造商標應屬構成近似，且近似
      程度極高。
  3.商標識別性之強弱：
    (1)按「商標之文字、圖形、記號、顏色、聲音、立體形狀或
      其聯合式，對於商品/服務之相關消費者所呈現識別商品/
      服務來源之功能，因其商標特徵的不同而有強弱之別。原
      則上創意性的商標識別性最強，而以習見事物為內容的任
      意性商標及以商品/服務相關暗示說明為內容的暗示性商
      標，其識別性即較弱...。」為前揭審查基準5.1所載。
    (2)查參加人據以評定「VACHERON CONSTANTIN device」商標
      圖樣係將「由中心點向四端延伸出4個箭型」圖樣與外文
      「VACHERON CONSTANTIN」以上下排列之方式所組成，早
      於西元1880年即創用於鐘錶產品上，迄今已逾一百多年。
      另據以評定之「江詩丹頓」商標亦非普遍習見，與前揭「
      VACHERON CONSTANTIN device」商標圖樣同樣具有高度識
      別性，復經由參加人長期廣告行銷，已為相關事業或消費
      者所普遍認知而臻著名，令消費者印象深刻，他人稍有攀
      附，即易造成消費者產生聯想。
  4.相關消費者對各商標熟悉之程度：
    (1)相關消費者對商標之熟悉程度，繫於該商標使用之廣泛程
      度，原則上應由主張者提出相關使用事證證明之。如相關
      消費者對衝突之二商標僅熟悉其中之一，則就該較為被熟
      悉之商標，應給予較大之保護（前揭審查基準5.6參照）
      。
    (2)查據以評定諸商標經參加人廣為使用，而為相關事業或消
      費者所普遍認知已如前述。而原告並未檢送系爭商標之相
      關使用情形以供參酌，則消費者僅熟悉據以評定諸商標，
      自應給予較大範圍之保護。
  (二)本案衡酌據以評定諸商標之獨創性及高度識別性，且經由參
    加人長期廣告行銷已具高知名度，原告於參加人據以評定諸
    商標在市場上具有相當信譽之後，始以相同之中文及極近似
    之圖形作為系爭商標圖樣指定使用於「布疋及衣服及服飾配
    件零售服務」申請註冊，與據以評定諸商標主要使用在鐘錶
    類商品固有差異，然考量鐘錶與系爭商標所販售之特定衣服
    及服飾配件經常搭配使用，且國內外多家知名業者，亦不乏
    同時銷售鐘錶與服飾或其配件，系爭商標應有使相關消費者
    與參加人產生聯想，而使相關公眾對其所表彰之服務來源或
    產製主體發生混淆誤認之虞，自有修正前商標法第77條準用
    第37條第7 款及商標法第23條第1 項第12款規定之適用。
  (三)綜上論述，被告原處分洵無違誤，敬請駁回原告之訴。
丙、參加人主張：
  (一)兩造商標為近似商標：
    查系爭商標係由中文「江詩丹頓」、外文「JANSDANTIN」及
    一星形圖案所組成，與參加人據以評定之註冊第637465號「
    江詩丹頓」、第637464號「康斯坦汀」、第110719號「VACH
    ERON CONSTANTIN device」等商標相較，在外觀上同具「江
    詩丹頓」或星形圖案，在讀音上亦屬雷同，於連貫唱呼下，
    難謂無使消費者產生混淆誤認之可能。一般商品購買者除於
    購買時可能誤認兩造商標為同商標外，亦極可能產生系爭商
    標係屬據以評定諸商標旗下另一系列商品之聯想，進而產生
    誤信誤購之情形，故兩造商標商標應屬近似商標。
  (二)據以評定諸商標為全球著名商標，臺灣消費者對據以評定諸
    商標及其表彰之商品早已耳熟能詳：
  1.參加人旗下「江詩丹頓（VACHERON CONSTANTIN）」成立於
    西元1755年，為全球最古老之鐘錶製造廠，並以發明改良用
    於機械錶之月相盈虧顯示、追針計時、跳時及陀飛輪調校器
    等複雜機械裝置而聞名於世界，參加人所生產之各式鐘錶早
    已成為全球鐘錶收藏家眼中無可取代的腕上藝術品。
  2.據以評定諸商標在參加人長期、大量使用下，早在系爭商標
    申請註冊（92年05月05日）前，即已成為一般消費者所熟知
    之著名商標，此有據以評定諸商標於我國獲得註冊之商標公
    報影本及其同時於世界多國獲得註冊在案、據以評定諸商標
    之國內外產品目錄、國內知名報章雜誌之報導、義大利知名
    雜誌「ELOGIO ALL'OROLOGIC」針對參加人品牌歷史及據以
    評定諸商標所作報導、「HALLMARKS OF HISTORY VACHERON
    CONSTANTIN」一書中對據以評定諸商標之介紹、據以評定諸
    商標平面媒體廣告資料及全球廣告資料、據以評定諸商標臺
    灣地區經銷點清單及發票影本（因涉及業務機密，參加人謹
    自行刪去銷售數量及金額之記載）及據以評定諸商標網路使
    用資料等，可證據以評定諸商標為全球著名商標。
  (三)系爭商標之註冊並非善意：
  1.商標之主要功能在表彰自己的商品，俾以與他人之商品相區
    別，若明知可能引起相關消費者混淆誤認其來源，甚或原本
    即企圖引起相關消費者混淆誤認其來源，而申請為註冊商標
    者，其申請即非屬善意。
  2.查原告除申請系爭商標於第35類服飾零售服務外，另申請註
    冊第0000000、0000000號「JANSDANTIN」、第0000000號「J
    ANSDANTIN及圖」及第0000000號「江詩丹頓」等商標於數個
    類別。該商標均與參加人著名之據以評定諸商標無論在外觀
    、觀念、讀音上構成相同或近似，難謂其無刻意抄襲參加人
    著名商標之嫌，鈞院就類似案件亦為維持被告原處分之判決
    。另外，原告在公司名稱特取部分又刻意以「江詩丹頓」為
    名，種種巧合下，若謂原告及其前手係在完全不知悉據以評
    定諸商標下而創作出系爭商標，實屬牽強。
  (四)系爭商標之存在已實際造成販售業者混淆誤認，消費市場混
    淆誤認之情況將更為嚴重：
    參加人於知名購物網路PC Home上赫然發現有業者販售標有
    系爭商標中「JANSDANTIN」以及「星形圖案」部分之服飾產
    品；該產品網頁中更特別提及「關於江詩丹頓 全世界最古老
    的鐘錶製造商，為人們記錄『時間』為起點」等語。顯見該
    販售業者已誤以為載有系爭商標之服飾商品為據以評定諸商
    標表徵商品，亦為參加人所經營之品牌商品；甚至是該販售
    業者有意藉由據以評定諸商標之高度知名度，意圖使一般消
    費者誤認標有「JANSDANTIN」以及「星形圖案」之服飾產品
    係為參加人所生產或經由參加人授權生產，足證系爭商品於
    我國市場業已形成相當之混淆誤認，倘任其繼續，將加重國
    內相關消費者對兩造商標及其商品之混淆誤認。
  (五)系爭商標有減損據以評定諸商標識別性及信譽之虞：
  1.據以評定諸商標係參加人為表徵優良商品品質所創立之國際
    知名品牌，亦為參加人花費鉅資塑造、保護之識別象徵，經
    參加人長期及廣泛使用下，業已深入於消費者心中，並得以
    著名進而產生強大的識別力，因此其受他人襲用或攀附之可
    能性進而大增，故其所需保護範圍亦相對較為廣泛。
  2.原告無端以與據以評定諸商標相當近似之系爭商標而申請註
    冊，實難謂無襲用及攀附參加人全球著名商標之嫌，又不論
    兩造商標之間是否有競爭關係或有混淆、引人錯誤或欺暪之
    可能性，系爭商標之註冊或使用均將減低使參加人著名商標
    之識別能力，並可能造成消費者吸引力逐漸削弱或散失之事
    實，進而減損參加人著名商標之識別性及辛苦建立之信譽。
  (六)綜上，兩造商標在外觀、讀音上均屬近似商標，且據以評定
    諸商標為參加人首創，極具顯著性，並因大量使用而為世界
    著名商標。原告以近似商標申請註冊，不僅將使消費者對於
    其商品來源產生誤信誤認，並將滅損參加人著名商標之識別
    性及商譽，有違註冊時商標法第77條準用第37條第1 項第7
    款以及現行商標法第23條第1 項第12款之規定，而不應准予
    註冊。爰請求判決駛回原告之訴。
　　理  由
一、按服務標章圖樣「相同或近似於他人著名之商標或標章，有
    致公眾混淆誤認之虞者」，不得申請註冊；商標「相同或近
    似於他人著名商標或標章，有致相關公眾混淆誤認之虞，或
    有減損著名商標或標章之識別性或信譽之虞者」，不得註冊
    ，分別為系爭商標註冊時商標法第77條準用第37條第7款及
    現行商標法第23條第1項第12款所明定。而所謂著名之商標
    或標章，係指有客觀證據足以認定該商標或標章已廣為相關
    事業或消費者所普遍認知者，商標法施行細則第16條亦定有
    明文。另兩商標是否近似，應本客觀事實，以具有普通知識
    經驗之購買人，於購買時施以普通所用之注意，異時異地隔
    離觀察判斷之。又所謂「有減損著名商標或標章之識別性或
    信譽之虞」係指消費者對兩造商標雖無混淆誤認之虞，惟該
    商標係以不公平方式或不正當利用著名商標之識別性，而有
    減損著名商標之價值，或因利用著名商標信譽而有搭便車不
    勞而獲之情形而言。
二、本件係原告前於91年05月01日以「江詩丹頓、圖、JANSDANT
    IN」商標，指定使用於當時商標法施行細則第49條所定商品
    及服務分類表第35類之「布疋及衣服及服飾配件零售服務」
    ，向被告申請註冊，經被告審查，准列為註冊第179828號商
    標。嗣參加人於94年08月29日以該註冊商標有違註冊時商標
    法第77條準用第37條第7 款及現行商標法第23條第1 項第12
    款之規定，對之申請評定。案經被告審查，評定為「系爭第
    179828號『江詩丹頓、圖、JANSDANTIN』商標之註冊應予撤
    銷」之處分。原告則不服，為如事實欄所載之主張。是本件
    應審究者厥為：(一)據以評定商標是否為著名商標？(二)系爭商
    標圖樣是否近似於據以評定商標圖樣，而有致相關公眾混淆
    誤認之虞？
三、本院判斷如下：
  (一)查系爭註冊第179828號「江詩丹頓、圖、JANSDANTIN」商標
    圖樣係由中文「江詩丹頓」、4 個箭頭射向同一中心點之圖
    形及外文「JANSDANTIN」所組成；而據以評定之註冊第6374
    65號「江詩丹頓」、第637464號「康斯坦汀」、第110719號
    「VACHERON CONSTANTIN device」等商標相較，或有相同之
    中文「江詩丹頓」；或有構圖意匠如出一轍之4 個箭頭射向
    同一中心點之圖形；二者相較，其圖樣上之中、外文讀音極
    相仿彿，無論外觀、讀音為異時異地隔離觀察，應屬構成近
    似之商標。
  (二)次查參加人成立於西元1755年，為國際知名之鐘錶製造商，
    而「VACHERON CONSTANTIN device」、「江詩丹頓」為其鐘
    錶商品之表徵，除已於世界多國獲准註冊外，早於67年即在
    我國取得註冊第110719號「VACHERON CONSTANTIN device」
    商標，商標權迄今仍為有效且已超過20年；82年起復以中文
    「江詩丹頓」於我國取得註冊第637465號「江詩丹頓」商標
    權，並於多個華語國家申請註冊。審酌參加人於所檢送據以
    評定商標於我國及世界各國註冊資料、國內知名報章雜誌、
    義大利「ELOGIO ALL'OROLOGIC 」雜誌、「HALLMARKS OF H
    ISTORY VACHERON CONSTANTIN」書籍影本、國內平面媒體廣
    告資料、全球廣告資料、據以評定商標臺灣地區經銷點清單
    、發票影本及網路使用資料等證據資料影本，足認據以評定
    商標於系爭商標申請註冊前，其所表彰商品之信譽，已為相
    關事業或消費者所普遍知悉。再者，參加人於西元2001年推
    出「Royal Eagle 皇家鷹系列」腕錶時，更經報導是以臺灣
    為全球上市發表會的首站。另其於國內之經銷據點則遍及重
    要消費都會城巿如臺北、臺中、臺南等地。從而，審酌據以
    評定商標長久之使用時間、積極且大量之廣告行銷活動等因
    素，足認於系爭商標在91年5 月1 日申請註冊前，據以評定
    商標已廣為相關事業或消費者所普遍認知，為一著名商標。
  (三)綜上，系爭商標指定使用於當時商標法施行細則第49條所定
    商品及服務分類表第35類之「布疋及衣服及服飾配件零售服
    務」等商品；與據以評定商標指定使用於第75類之「鐘錶及
    其組件」等商品，二者指定商品類別雖屬不同，在商品功能
    上固各有其作用；惟鐘錶類商品與「衣服、服飾配件」等商
    品均為與服飾搭配使用之商品，故兩造商標之商品仍具關聯
    性，且現代工商企業所謂多角經營之觀念及實施已經普遍習
    見，是如該等商品標示相同或近似的商標，依一般社會通念
    及市場交易情形，易使一般商品消費者誤認其為來自相同或
    雖不相同但有關聯之來源或誤認兩商標之使用人間存在關係
    企業、授權關係、加盟關係或其他類似關係，產生混淆誤認
    之虞。
四、綜上所述，被告認系爭商標之註冊，違反修正前商標法第37
    條第7 款及現行商標法第23條第1 項第12款之規定，所為系
    爭商標之註冊應予撤銷之處分，洵無違誤，訴願決定予以維
    持，亦無不合。原告訴請撤銷原處分及訴願決定，為無理由
    ，應予駁回。
五、本件事證已明，兩造其餘主張或答辯，已與本院判決結果無
    涉，爰毋庸一一論列，併此敘明。
據上論結，本件原告之訴為無理由，依行政訴訟法第98條第1 項
前段，判決如主文。
中　　華　　民　　國　　96　　年　　9　　月　　27　　日
                       第七庭審判長法  官　林育如
                                   法  官  林玫君
                                   法  官  黃秋鴻
上為正本係照原本作成。
如不服本判決，應於送達後20日內，向本院提出上訴狀並表明上
訴理由，如於本判決宣示後送達前提起上訴者，應於判決送達後
20日內補提上訴理由書（須按他造人數附繕本）。
中　　華　　民　　國　　96　　年　　9　　月　　27　　日
 　　  　　　　　　　 　　  　     書記官  林苑珍
